臺灣高等法院交通事件裁定　　　　　　　　　　　　九十三年度交抗字第三０八號
　　抗　告　人
　　即受處分人　甲○○
右抗告人因違反道路交通管理處罰條例事件，不服臺灣板橋地方法院中華民國九十三
年三月二十九日所為裁定（九十三年度交聲字第一號），提起抗告，本院裁定如左：
    主  文
抗告駁回。
    理  由
一、抗告意旨略以：
  (一)當天抗告人開車行經內湖，讓女兒在路旁下車，執勤員警戴墨鏡一直注視，伊以
    為該處不能停車，便立即開走，遇到紅燈便停下來等待，直到燈號變成可以綠燈
    左轉時，慢速開至值勤員警旁邊才迴轉至大湖公園路段，該員警並未鳴笛及作手
    勢制止，伊絕無紅燈迴轉之情事，而且倘伊有違法之情事，警員也應上前攔車詢
    問，絕非裁定書中所引有無法攔阻之情形。執勤員警第一次在法院開庭時說明當
　  日的執勤時間為下午五時至下午七時，進行該路口交通整頓的工作，但二張罰單
    上記載的時間均為早上八時十七分，顯有錯誤。
二、按道路交通管理處罰條例第七條之二第四款規定，汽車駕駛人有不服指揮稽查而
  　逃逸之情形時，因當場不能或不宜攔截製單舉發者，得對汽車所有人逕行舉發處
    罰。次按汽車駕駛人，駕駛汽車有違反本條例之行為，經交通勤務警察或依法令
　　執行交通稽查任務人員制止時，不聽制止或拒絕停車接受稽查而逃逸者，除按各
　  該條規定處罰外，處新臺幣三千元以上六千元以下罰鍰，並依同條例第六十三條
    第一項第一款規定，記違規點數一點，道路交通管理處罰條例第六十條第一項已
    定有明文。
三、本院查：
　(一)本件抗告人自承「當天伊開車行經內湖，讓女兒在路旁下車．．．慢速開至值勤
　  員警旁邊才迴轉至大湖公園路段．．．」等語，足認抗告人當時確為Ｆ八─七六
    一八號自用小客車之駕駛人無訛。抗告人雖否認有紅燈迴轉及不服指揮稽查而逃
　  逸之事實，並稱是待燈號變成可以綠燈左轉時，慢速開至值勤員警旁邊才迴轉，
    該員警並未鳴笛及作手勢制止云云，然抗告人於前揭時地駕駛Ｆ八─七六一八號
    自用小客車，其行車方向之管制燈號顯示為紅燈，抗告人未能遵守號誌警示欲穿
　　越停止線實施迴轉，經站立於該路口之執勤員警鳴笛並配合手勢制止，仍逕自迴
　  轉往成功路五段方向駛離等情，已據證人即當時執勤之員警徐俊明於原審九十二
    年度交聲字第一九０三號聲明異議案件九十三年二月十七日開庭調查時證述在卷
　　（詳參九十二年度交聲字第一九０三號卷九十三年二月十七日訊問筆錄），並經
　  臺北市政府警察局內湖分局以北市警內分交字第０９２６３８７７６００號函查
    處無誤，復有違反道路交通管理事件通知單影本一紙在卷可稽，顯見抗告人所指
　　警員當時並非執勤時間及可以攔下抗告人詢問云云，顯係事後卸責之詞，不足採
　  信。又本件舉發雖未當場拍照存證，然汽車駕駛人有闖紅燈違規，因當場不能或
    不宜攔截製單舉發者，本得對汽車所有人逕行舉發處罰，無須採證照片，已如前
    述，且交通警察掣單舉發違反道路交通管理處罰條例所列之違規事實，本質上為
　　行政處分，係公務員基於職務上之權力，依法就特定之具體事件所為之具公法上
　  效果之單方行政行為，基於公務員為公法上行為具有公信力之原則，若無其他反
    證足以推翻，該行政處分當可被推定為真正，本此公信原則，立法者乃賦予行政
　　機關制定違反道路交通事件統一裁罰標準及處理細則，使執勤警員得當機處分以
　  達其維護交通秩序、安全之行政目的。
四、綜上所述，原審以抗告人確有前開交通違規行為，認原處分機關依道路交通管理
    處罰條例第六十條第一項規定，裁處抗告人罰鍰新臺幣三千元，並依同條例第六
    十三條第一項規定，記違規點數一點，於法有據，因而駁回抗告人在原審之異議
    ，核無不合，抗告人抗告意旨執上理由指摘原裁定不當，為無理由，應予駁回。
五、據上論斷，應依道路交通案件處理辦法第二十六條、道路交通管理處罰條例第八
    十九條、刑事訴訟法第四百十二條，裁定如主文。
中　　　華　　　民　　　國　　　九十三　　　年 　　五 　　月　　十二　　日
                              臺灣高等法院交通法庭
                                  審判長法  官　吳　　　敦
                                        法  官  林　勤　綱
                                        法  官  梁　宏　哲
右正本證明與原本無異。
不得再抗告。
                                        書記官　劉　貞　達
中　　　華　　　民　　　國　　　九十三　　　年　 　五 　　月　　十四　　日
